【裁判字號】    99,裁,3040
【裁判日期】    991202
【裁判案由】    土地增值稅
【裁判全文】
最  高  行  政  法  院  裁  定
                                      99年度裁字第3040號
聲  請  人  梁石祥
上列聲請人因與相對人桃園縣政府地方稅務局間土地增值稅事
件，對於中華民國97年3月13日本院97年度裁字第1823號裁定，
聲請再審，本院裁定如下：
    主  文
再審之聲請駁回。
再審訴訟費用由聲請人負擔。
    理  由
一、按聲請人聲請再審，應依行政訴訟法第283條準用第277條第
    1項第4款之規定表明再審理由，此為必須具備之程式。所謂
    表明再審理由，必須指明確定裁定，有如何合於再審理由之
    具體情事，始為相當。倘僅泛言有何條款之再審事由，而無
    具體情事者，尚難謂已合法表明再審理由。
二、本件聲請人因土地增值稅事件，經臺北高等行政法院96年度
    訴字第1601號判決（下稱原審判決）駁回後，提起上訴，經
    本院97年度裁字第1823號裁定（下稱原確定裁定）以上訴不
    合法而駁回。聲請人不服，主張原確定裁定有行政訴訟法第
    273條第1項第1款規定之事由，對之聲請再審。聲請意旨略
    以：相對人依財政部民國94年3月17日臺財稅字第094045170
    50號令釋（下稱財政部94年令釋），以66年10月2日為系爭
    土地持有年限之起算日，至95年8月出售為止，持有土地期
    間為28年，不符土地稅法第33條第8項為由，僅得依土地稅
    法第33條第6項規定減徵土地增值稅作成原處分。惟系爭土
    地持有期間之起算時點，原確定裁定有應適用而不適用民法
    第758條、土地法第43條規定之錯誤，且有不應適用而適用
    財政部94年令釋之錯誤，且財政部於99年5月6日臺財稅字第
    09904041650號令釋中明文「第1次規定地價前取得所有權之
    土地，於適用土地稅法第33條規定減徵土地增值稅時，其持
    有土地期間之起算時點，依民法第758條及第759條規定認定
    」，亦證財政部94年令釋與司法院釋字第620、622、625、6
    74號解釋意旨及憲法第19條租稅法律主義及法律保留原則有
    違。聲請人係於99年5月7日知悉前開聲請再審事由，於知悉
    30日內聲請再審等語，為其理由。經核其再審狀載內容，係
    就前訴訟程序之實體爭議事項為指摘，而對於本院原確定裁
    定以其對原審判決未具體指摘有如何之違背法令，認其上訴
    不合法予以駁回，究有如何合於行政訴訟法第273條第1項第
    1款事由之具體情事，則未敘明，依首開規定及說明，本件
    再審之聲請，為不合法，應予駁回。
三、據上論結，本件聲請為不合法。依行政訴訟法第283條、第
    278條第1項、第104條、民事訴訟法第95條、第78條，裁定
    如主文。
中    華    民    國    99    年    12    月    2     日
                    最高行政法院第四庭
                        審判長法官  黃  璽  君
                              法官  林  文  舟
                              法官  鄭  忠  仁
                              法官  吳  東  都
                              法官  陳  金  圍

以  上  正  本  證  明  與  原  本  無  異
中    華    民    國    99    年    12    月    2     日
                              書記官  彭  秀  玲

司法院資訊處製作；財團法人民間司法改革基金會備份。
